臺灣新北地方法院行政訴訟判決
                                      111年度交字第303號
原      告  徐政文
被      告  新北市政府交通事件裁決處
                    
代  表  人  李忠台（處長）
                    
訴訟代理人  黃曉妍律師

上列當事人間因交通裁決事件，原告不服被告民國111年8月11日
 新北裁催字第48-C49C00000號裁決，向本院提起行政訴訟，本
院判決如下：
    主  文
一、原告之訴駁回。
二、訴訟費用新臺幣300元由原告負擔。
    事實及理由
壹、程序方面：
一、原告不服被告所為道路交通管理處罰條例第8條之裁決而提
    起撤銷訴訟，依行政訴訟法第237條之1，應適用交通裁決事
    件訴訟程序。本件因卷證資料已經明確，本院依同法第237 
    條之7規定，不經言詞辯論，直接裁判。
二、按行政訴訟法第237條之4第2項第1款、第4款：「地方法院
    行政訴訟庭收受前條起訴狀後，應將起訴狀繕本送達被告。
    被告收受起訴狀繕本後，應於20日內重新審查原裁決是否合
    法妥當，並分別為如下之處置：一、原告提起撤銷之訴，被
    告認原裁決違法或不當者，應自行撤銷或變更原裁決。但不
    得為更不利益之處分。四、被告重新審查後，不依原告之請
    求處置者，應附具答辯狀，並將重新審查之紀錄及其他必要
    之關係文件，一併提出於管轄之地方法院行政訴訟庭。」，
    此係新修正行政訴訟法（於民國〈下同〉100 年11月23日修正
    公布），基於交通裁決事件所具質輕量多之特殊性質，並為
    使法律關係及早確定，於是創設「重新審查」之特別救濟機
    制，而免除訴願之前置程序，使原處分機關能再次自我審查
    原裁決是否合法妥當，滿足依法行政之要求，並可兼顧當事
    人之程序利益，避免當事人不必要之時間、勞力、費用之浪
    費，亦可達成司法資源之有效利用。如原處分機關審查結果
    認原裁決確有違法或不當之情事，自可撤銷或變更原裁決，
    並就同一違規事實為新裁決並為答辯，至於此變更後之新裁
    決如仍非完全依原告之請求處置，依行政訴訟法第237 條之
    4第3項規定之反面解釋，自不應視為原告撤回起訴，管轄法
    院仍應就原處分機關變更後所為之新裁決及答辯為審判對象
    ，繼續進行審理。查被告本以111年4月19日新北裁催字第48
    -C49C12248號違反道路交通管理事件裁決書，裁處原告罰鍰
    新臺幣（下同）900元。嗣經原告不服，提起行政訴訟，本
    院依職權移請被告重新審查後，被告乃改以111年8月11日新
    北裁催字第48-C49C00000號違反道路交通管理事件裁決書，
    裁處原告罰鍰900元（違規事實及違反法條均未變更，僅將
    原裁決書記載違規地點「新北市三重區金華街74巷」更正為
    「三重區疏洪東路與金華街74巷口」），而因原告於起訴時
    即訴請撤銷原裁處之全部處罰內容，故上開新裁決顯非完全
    依原告之請求處置，依照前述說明，本院司法審查之對象自
    應為被告111年8月11日新北裁催字第48-C49C00000號違反道
    路交通管理事件裁決書。
貳、實體方面：
一、爭訟概要：
    緣原告於111年2月17日15時16分，駕駛訴外人胡○英所有之
    車牌號碼000-0000號自用小客車（下稱系爭車輛），順向但
    未緊靠道路右側而停車在新北市三重區疏洪東路、金華街74
    巷口交岔之道路上(車頭朝五股區方向，駕駛人不在場)，經
    執行勤務之新北市政府警察局三重分局交通分隊警員目睹並
    拍照採證，因認其有「不緊靠道路右側停車(前後輪胎外緣
    距緣石或路面邊緣40公分以上)」之違規事實，且因當場不
    能製單舉發，乃於111年2月17日填製新北市政府警察局掌電
    字第C49C00000號舉發違反道路交通管理事件通知單對系爭
    車輛之車主（即訴外人胡○英）逕行舉發，記載應到案日期
    為111年4月3日前，並於111年2月22日移送被告處理，原告
    於111年2月22日透過「交通違規申訴」系統表明為實際駕駛
    人而到案陳述不服舉發，並於111年3月31日透過「違規移轉
    駕駛人申請」系統辦理歸責於實際駕駛人（即原告）事宜。
    嗣被告認原告駕駛系爭車輛而有「不緊靠道路右側停車」之
    違規事實，乃依道路交通管理處罰條例第56條第1項第6款、
    第85條第1項（前段）及違反道路交通管理事件統一裁罰基
    準表等規定，以111年8月11日新北裁催字第48-C49C00000號
    違反道路交通管理事件裁決書（下稱原處分），裁處原告罰
    鍰900元。原告不服，遂提起本件行政訴訟。 　　
二、原告起訴主張及聲明：
（一）主張要旨：
   1、原告於111年2月17日15時16分許駕駛系爭車輛而停放於新
      北市三重區疏洪東路2段道路右側，為新北市政府警察局
      三重分局警員執行拖吊勤務，依道路交通管理處罰條例第
      56條1項6款不緊靠道路右側停車，填製掌電字第C49C0000
      0號舉發違反道路交通管理事件通知單，並移置保管車輛
      ，致遭裁決處900元罰鍰及保管費880元，原告不服遂提起
      本件行政訴訟。
   2、此案違規事實為不緊靠道路(新北市三重區金華街74巷)右
      側停車。惟系爭車輛之停車位置為新北市三重區疏洪東路
      2段道路(新北市政府城鄉發展局都市測量科111年4月18日
      案件編號J000000-0000停車地點道路認定回復通知)，故
      原處分所載之違規地點錯誤，系爭車輛已緊靠新北市三重
      區疏洪東路2段道路右側停車，該位置並無其他禁止停車
      之標誌、標線，亦難遽認該處為禁止停車之地點，且該處
      不影響（金華街74巷）人車通行。
　 3、就被告所提答辯狀之意見：　　
　　⑴被告答辯狀所附手繪現場交通違規示意圖，其道路、建物
      、系爭車輛停車位置完全錯誤，正確位置如原告所附AFAS
      I農林航空測量所空拍衛星圖。
　  ⑵系爭車輛所停車位置經新北市政府城鄉發展局都市測量科
      回復屬計畫道路，新北市三重區疏洪東路2段道路並非金
      華街74巷，故無需緊靠新北市三重區金華街74巷道路右側
      停車之必要。
　　⑶被告答辯狀所載：「系爭汽車停放處址距離路面邊緣距離
      超過一台普重機車身長，依道路交通安全規則第38條關於
      一般普重機長度之規定，可知一般普重機之長度不得超過
      2.5公尺，．．．。」，由此可證，系爭汽車於疏洪東路順向
      停車，亦保留右側道路之金華街74巷超過2.5公尺道路寬
      度供用路人通行，又金華街74巷全長僅約25公尺，巷寬扣
      除巷內兩側合法長期停車之車輛僅剩約2.5公尺寬，近30
      年間已無汽車通行之事實，然交通主管機關如認定某場域
      係屬顯有妨礙其他人、車通處所，應清楚劃設禁止標線或
      限制標誌、俾汽車駕駛人遵循，以增行車及用路人安全。
      　　　
（二）聲明：原處分撤銷。
三、被告答辯及聲明：
（一）答辯要旨：
   1、依據員警答辯報告內容就取締過程略以：「本案警方著制
      服於111年2月17日15時16分許，在新北市三重區金華街74
      巷與疏洪東路二段口，發現000-0000號自用小客車違停於
      巷口中間並拍攝現場違停照片，於認定違規屬實後依處罰
      條例第56條第1項第6款舉發，並拖吊移置於天成拖吊場代
      保管。」等語說明，足證舉發行為合法，且當時駕駛並未
      在車內或附近，系爭汽車非屬「得立即行駛之狀態」，參
      酌臺北高等行政法院108年度交上字第285號行政判決意旨
      ：「…至於道交條例第3條第10款將臨時停車定義為『指車
      輛因上、下人、客，裝卸物品』及『停止時間未滿3分鐘』與
      『保持立即行駛之狀態』等法律構成要件要素，此乃『停車』
      之特別規定，只有符合道交條例第3條第10款規定之各項
      法律構成要件要素，才該當於『臨時停車』之定義，否則如
      有其中一法律構成要件要素不合致，即應回歸適用『停車』
      之定義。」，應回歸「停車」行為認定，故本件自屬道路
      交通管理處罰條例第56條規制效力所及範圍，應無疑義。
   2、檢視採證照片並對照現場交通違規示意圖，可見系爭汽車
      以車頭朝五股區方向之勢橫向停放於疏洪東路2段與金華
      街74巷口處，按其整體行向觀察，其應緊靠疏洪道路2段
      右側停放車輛，即示意圖之A側，然系爭汽車停放處址距
      離路面邊緣距離超過一台普重機車身長，依道路交通安全
      規則第38條關於一般普重機長度之規定，可知一般普重機
      之長度不得超過2.5公尺，由此可證，系爭汽車距離路面
      邊緣顯逾上開安全規則所訂「40公分」規定；且原告將系
      爭汽車停放於系爭巷口中間，占用巷口出入口，已造成其
      他出入巷道之用路人通行不便，難謂無妨害他車通行，是
      原告將停放車輛停放於該處之行為該當道路交通管理處罰
      條例第56條第1項第6款之違規態樣，被告據此作成裁罰處
      分，並無違誤。
   3、再者，原告既為合法考領汽車執照之人，有駕駛人基本資
      料為憑，其對上述規定應知之甚詳，並應確實遵守。是原
      告前揭所述，無非單方所執之詞，委無足取。
   4、綜上所述，被告依法裁處，應無違誤，原告之訴為無理由
      。
（二）聲明：原告之訴駁回。
四、爭點：
　　原告駕駛系爭車輛而是否有原處分所指「『不緊靠道路右側』
    停車」之違規事實？
五、本院的判斷：
（一）前提事實：
      爭訟概要欄所載之事實，除原告主張系爭車輛停車時已緊
      靠疏洪東路2段道路右側，乃否認違規外，其餘事實業據
      原告於起訴狀、辯論意見狀所不爭執，且有舉發違反道路
      交通管理事件通知單影本1紙、違規查詢報表影本1紙、交
      通違規申訴影本1份、新北市政府警察局三重分局111年3
      月21日新北警重交字第1113817475號函影本1紙、違規移
      轉駕駛人申請影本1份、舉發單位意見陳述書影本1紙、現
      場交通違規示意圖影本1紙、原處分影本1紙、汽車車籍查
      詢影本1紙（見本院卷第75頁、第77頁、第81頁、第82頁
      、第87頁、第89頁、第91頁、第103頁、第109頁、第111
      頁、第113頁）、採證照片影本7幀（見本院卷第105頁）
      足資佐證，是除原告主張及否認部分外，其餘事實自堪認
      定。
（二）原告駕駛系爭車輛而有原處分所指「『不緊靠道路右側』停
      車」之違規事實：
   1、應適用之法令：
　　⑴道路交通安全規則第112條第2項：
　　　汽車停車時應依車輛順行方向緊靠道路邊緣，其前後輪胎
      外側距離緣石或路面邊緣不得逾四十公分。
　　⑵道路交通管理處罰條例：
　　　①第3條第11款：
　　　  本條例用詞，定義如下：十一、停車：指車輛停放於道
        路兩側或停車場所，而不立即行駛。
　　　②第7條之2第1項第7款、第2項第4款、第4項（舉發時） 
　　　　：
　　　  汽車駕駛人之行為有下列情形之一，當場不能或不宜攔
        截製單舉發者，得逕行舉發：七、經以科學儀器取得證
        據資料證明其行為違規。前項第七款之科學儀器應採固
        定式，並定期於網站公布其設置地點。但汽車駕駛人之
        行為屬下列情形之一者，不在此限：四、違規停車而駕
        駛人不在場。第一項逕行舉發，應記明車輛牌照號碼、
        車型等可資辨明之資料，以汽車所有人為被通知人製單
        舉發。
　　　③第56條第1項第6款：
　　　  汽車駕駛人停車時，有下列情形之一者，處新臺幣六百
        元以上一千二百元以下罰鍰：六、不依順行方向，或不
        緊靠道路右側，或單行道不緊靠路邊停車。
　　  ④第85條第1項前段：
        本條例之處罰，受舉發違反道路交通管理事件之受處罰
        人，認為受舉發之違規行為應歸責他人者，應於舉發違
        反道路交通管理事件通知單應到案日期前，檢附相關證
        據及應歸責人相關證明文件，向處罰機關告知應歸責人
        ，處罰機關應即另行通知應歸責人到案依法處理。
　　⑶按「本細則依道路交通管理處罰條例第九十二條第四項規
      定訂定之。」、「處理違反道路交通管理事件之程序及統
      一裁罰基準，依本細則之規定辦理。前項統一裁罰基準，
      如附件違反道路交通管理事件統一裁罰基準表。」，違反
      道路交通管理事件統一裁罰基準及處理細則第1條、第2條
      第1項、第2項分別定有明文，是違反道路交通管理事件統
      一裁罰基準及處理細則即係基於法律之授權所訂定，而該
      處理違反道路交通管理事件之統一裁罰基準（即「違反道
      路交通管理事件統一裁罰基準表」）已考量「違反事件」
      、「法條依據」、「法定罰鍰額度或其他處罰」、「違規
      車種類別或違規情節」、「期限內繳納或到案聽候裁決者
      」、「逾越應到案期限30日內，繳納罰鍰或到案聽候裁決
      者」、「逾越應到案期限30日以上60日以內，繳納罰鍰或
      到案聽候裁決者」、「逾越應到案期限60日以上，繳納罰
      鍰或逕行裁決處罰者」等因素，作為裁量之標準，並未違
      反授權之目的及裁量權之本質，是其不僅直接對外發生效
      力，且被告亦應受其拘束而適用之。
   2、由前揭採證照片影本以觀，並比對Google街景圖（見本院
      卷第129頁）及原告所提出之空照圖、地圖（見本院卷第1
      23頁、第125頁），足知系爭車輛於前揭時間係順向停車
      於疏洪東路2段與金華街74巷口交岔之道路處（位於金華
      街74巷3號前方），而其前後輪胎外側距離其右側柏油路
      面之邊緣明顯已逾40公分，是原告所稱已緊靠「疏洪東路
      2段道路右側」停車，自無足採，是其即係駕駛系爭車輛
      而有「不緊靠道路右側停車」之違規事實無訛，則被告據
      之乃以原處分裁處原告前揭處罰內容，觀諸前開規定，依
      法洵屬有據。
   3、雖原告執前揭情詞而為主張；惟查：　　
　　⑴本件舉發違反道路交通管理事件通知單及改裁前之違反道
      路交通管理事件裁決書就違規地點固均載為「新北市三重
      區金華街74巷」；惟原處分已更正違規地點為「三重區疏
      洪東路與金華街74巷口」，而此僅係就違規地點描述用語
      之差異，並不影響本件違規事實認定之同一性（即就本件
      違規事實業經舉發之合法要件），應予指明。
　　⑵又系爭車輛停車時，其前後輪胎外側距離路面邊緣既明顯
      已逾40公分，即屬違反道路交通安全規則第112條第2項之
      規定（應依道路交通管理處罰條例第56第1項第6款予以裁
      罰），而此一行政法上義務之遵守，並不以另有標線、標
      誌之設置為前提要件，故本件違規地點右側雖無交通標線
      、標誌，亦無礙於本件違規事實之構成。
（三）本件判決基礎已經明確，兩造其餘的攻擊防禦方法及訴訟
      資料，經本院斟酌後，核與判決結果不生影響，無一一論
      述及調查之必要，一併說明。
（四）本件第一審裁判費為300元，所以確定第一審訴訟費用額
      為300元，由原告負擔。
六、結論：原處分並無違誤，原告訴請撤銷為無理由，應予駁回
    。
中　　華　　民　　國　　111 　年　　9 　　月　　21　　日
                  行政訴訟庭  法  官  陳鴻清
一、上為正本係照原本作成。
二、如不服本判決，應於判決送達後20日內，向本院提出上訴狀
    並表明上訴理由（原判決所違背之法令及其具體內容或依訴
    訟資料可認為原判決有違背法令的具體事實），其未載明上
    訴理由者，應於提出上訴後 20 日內向本院補提理由書（上
    訴狀及上訴理由書均須按他造人數附繕本，如未按期補提上
    訴理由書，則逕予駁回上訴），並應繳納上訴裁判費新臺幣
    750元。
                              書記官  李玉秀
中　　華　　民　　國　　111 　年　　9 　　月　　21　　日